臺灣嘉義地方法院刑事判決
110年度易字第577號
公  訴  人  臺灣嘉義地方檢察署檢察官
被      告  許東茂


上列被告因恐嚇危害安全案件，經檢察官聲請簡易判決處刑（11
0年度調偵字第372號），本院認不應以簡易判決處刑（110年度
嘉簡字第1104號），改依通常程序審理，判決如下：
    主  文
許東茂無罪。
    理  由
一、公訴意旨略以：被告許東茂於民國109年11月15日晚間9時25
    分許，以手機門號0000000000號撥打通訊軟體LINE予其女友
    何彩華之手機門號0000000000號與何彩華通話，許東茂於通
    話中向告訴人即何彩華之朋友葉宣倍恐嚇稱：我會開怪手跟
    山貓過去喔。阿你公司可能明天就拆掉了，你聽得懂意思嗎
    ？等語，使告訴人心生畏懼，致生危害於安全。因認被告涉
    犯刑法第305條之恐嚇危害安全罪嫌云云。
二、按犯罪事實應依證據認定之，無證據不得認定犯罪事實；不
    能證明被告犯罪者，應諭知無罪之判決，刑事訴訟法第154
    條第2項、第301條第1項分別定有明文。又認定不利於被告
    之事實，需依積極證據，茍積極證據不足為不利於被告事實
    之認定時，即應為有利於被告之認定，更不必有何有利之證
    據。再者，刑事訴訟上證明之資料，無論其為直接證據或間
    接證據，均須達於通常一般人均不致於有所懷疑，而得確信
    其為真實之程度，始得據為有罪之認定，若其關於被告是否
    犯罪之證明未能達此程度，而有合理性懷疑之存在，致使無
    從形成有罪之確信，即不得遽為不利被告之認定（最高法院
    76年台上字第4986號判決參照）。又按刑法第305條之恐嚇
    罪，所稱以加害生命、身體、自由、名譽、財產之事，恐嚇
    他人者，係指以使人生畏怖心為目的，而通知將加惡害之旨
    於被害人而言。若僅在外揚言加害，並未對於被害人為惡害
    之通知，尚難構成本罪（最高法院52年台上字第751號判例
    意旨參照）。
三、公訴意旨認被告涉犯上開恐嚇罪嫌，無非係以被告於警詢及
    偵查中之供述、告訴人於警詢及偵查中之指訴、受理各類案
    件紀錄表、受理刑事案件報案三聯單、錄音譯文及光碟等為
    其論據。訊據被告固坦承有於上開時、地與證人何彩華通話
    並口出上開言論之事實，惟堅詞否認有何恐嚇犯行，辯稱：
    我完全不知道何彩華有開擴音，且告訴人在旁邊，只知道何
    彩華當時在家，我會講那些話是因為告訴人先嗆我等語。
四、經查：
  ㈠被告有於上揭時間以上開方式與證人何彩華通話，並因金錢
    糾紛而對證人何彩華口出「下星期9點44分，你要記得喔，
    我會開怪手跟山貓過去喔。」、「阿你公司可能明天就拆掉
    了，你聽得懂意思嗎？」等語，業據被告於本院訊問及審理
    中供承不諱，並有通話錄音譯文、本院勘驗筆錄各1份（見
    調偵卷第10至11頁，本院嘉簡卷第34頁）及錄音光碟1片在
    卷可查。案發當日，被告打數通電話給證人何彩華，只有被
    告於最後一通電話中口出上開言語時，告訴人即證人何彩華
    之老闆葉宣倍始在場，透過證人何彩華改以擴音方式聽聞被
    告上開通話內容，並錄製上開對話內容乙情，業據證人何彩
    華於本院審理中證述明確（見本院易字卷第43至45、47至48
    頁），亦為被告所不爭執，此部分事實，首堪認定。
  ㈡告訴人固以上開方式聽聞被告出言欲將證人何彩華公司拆掉
    等語，惟參以證人何彩華於本院審理中證稱：「（問：109 
    年11月15日晚上9時，被告打LINE電話來的時候，被告知不
    知道葉宣倍在妳旁邊？）他不知道。」、「（問：這筆錢與
    葉宣倍沒有任何關係？ ）對。」、「（問：在這通電話過
    程中，葉宣倍是何時到妳家？）葉宣倍沒有一開始就在我家
    。」、「（問：這通電話並不是被告撥打的第一通，葉宣倍
    是從何時錄音？是葉宣倍到妳家就開始錄音，還是她聽了一
    段時間才錄音？）聽一段時間才錄音」、「（問：過程中妳
    有無跟被告說葉宣倍在現場？）當天我都沒有講。」、「（
    問：在當天錄音的過程中，被告是否當天從頭到尾都不知道
    葉宣倍現場有用擴音聽到你們的對話內容？） 對，被告不
    知道。」等語（見本院易字卷第46至49、52頁），顯見被告
    對話對象始終均為證人何彩華，而非告訴人，且被告完全不
    知悉告訴人在旁聽聞對話內容，則縱證人何彩華以擴音方式
    播放給告訴人聽聞，然因被告主觀上所認通話對象自始至終
    均係證人何彩華，自難認被告係對告訴人為上開言論，而率
    以恐嚇罪嫌相繩。且證人何彩華亦證稱被告通話中所爭執之
    該筆金額與告訴人無關，則告訴人非與被告有債權債務關係
    之當事人，難謂被告有何向告訴人為上開言論之動機。綜上
    ，被告口出上開言論之行為，既非對告訴人為之，亦不知悉
    告訴人在旁聽聞，則被告之行為顯然與該罪之構成要件不符
    ，自難以恐嚇罪相繩。
五、綜上所述，公訴人所舉之上開論據，無從使通常一般之人不
    致有所懷疑，而得確信被告有恐嚇告訴人犯行，尚無從說服
    本院形成被告確有恐嚇犯行之心證，基於罪疑唯輕原則，應
    為有利於被告之認定。此外，復查卷證內尚無其他積極證據
    足認被告所為具實質違法性而應為有罪判決，揆諸前開說明
    ，自應為被告無罪之諭知。
據上論斷，應依刑事訴訟法第301 條第1 項，判決如主文。
本案經檢察官簡靜玉聲請簡易判決處刑，檢察官陳則銘到庭執行
職務。
中　　華　　民　　國　　111 　年　　1 　　月　　18　　日
                  刑事第二庭  法　官　黃美綾
以上正本證明與原本無異。
如不服本判決應於收受判決後20日內向本院提出上訴書狀，並應
敘述具體理由；其未敘述上訴理由者，應於上訴期間屆滿後20日
內向本院補提理由書（均須按他造當事人之人數附繕本）「切勿
逕送上級法院」。告訴人或被害人如對於本判決不服者，應具備
理由請求檢察官上訴，其上訴期間之計算係以檢察官收受判決正
本之日期為準。　　　　　　　　　
中　　華　　民　　國　　111 　年　　1 　　月　　18　　日
                              書記官  吳佩芬